【裁判字號】    95,易,83
【裁判日期】    950330
【裁判案由】    竊盜
【裁判全文】
臺灣彰化地方法院刑事判決                95年度易字第83號
公  訴  人  臺灣彰化地方法院檢察署檢察官
被      告  丙○○
上列被告因竊盜案件，經檢察官提起公訴（九十四年度偵字第九
八九七號），及臺灣南投地方法院檢察署檢察官移送併辦（九十
五年度偵字第五六七號），本院認有刑事訴訟法第二百七十三條
之一第一項之情形，而改依簡式審判程序判決如下：
        主  文
丙○○連續結夥三人以上竊盜，累犯，處有期徒刑捌月。
        事  實
一、丙○○有賭博、違反麻醉藥品管理條例、肅清煙毒條例、廢
    棄物清理法等前科，最後於民國九十一年十二月間因違反廢
    棄物清理法案件，經本院於九十二年四月七日判處有期徒刑
    八月確定，入監執行後，於九十三年三月二日縮刑期滿執行
    完畢。仍不知悔改，復意圖為自己不法所有之概括犯意，於
    （一）九十四年十月一日十七時十五分許，丙○○與謝宏明
    （因為前案判決效力所及，另由檢察官為不起訴處分）、呂
    家榮（另由檢察官起訴）共同基於竊盜犯意之聯絡，在南投
    縣名間鄉炭寮村七三四之二號，推由丙○○、謝宏明下手行
    竊，呂家榮在旁把風之方式，徒手竊取置於該處，甲○○所
    有之鐵架二個（總重九十公斤，約值新臺幣【下同】六千元
    ），得手後，載運至李來福經營之幸福資源回收場，賣予不
    知情之李昶佑，得款五百元後共同花用。（二）丙○○再賡
    續前開犯意，於九十四年十一月二十一日十三時許，在彰化
    縣北斗鎮○○路五六巷七十八號旁，以鐵絲網及柵欄等安全
    設備圍起之空地，由該欄杆爬入之踰越安全設備之方式，進
    入該空地，再徒手竊取置於該柵欄內乙○○所有之鑄鐵錏管
    三支（價值約三千元），得手後，先將竊得之鑄鐵錏管搬運
    至欄杆處，而欲離去時，為在旁農地工作之張加明發現，並
    與乙○○之弟許瑞祥合力將丙○○逮捕，嗣仍為丙○○藉機
    逃逸。嗣報警循線查獲上情。
二、案經彰化縣警察局北斗分局報請臺灣彰化地方法院檢察署檢
    察官偵查起訴，及臺灣南投地方法院檢察署檢察官移送併辦
    ，本院認有刑事訴訟法第二百七十三條之一第一項之情形，
    而改依簡式審判程序審理。
        理  由
一、按除被告所犯為死刑、無期徒刑、最輕本刑為三年以上有期
    徒刑之罪或高等法院管轄第一審案件者外，於前條第一項程
    序進行中，被告先就被訴事實為有罪之陳述時，審判長得告
    知被告簡式審判程序之旨，並聽取當事人、代理人、辯護人
    及輔佐人之意見後，裁定進行簡式審判程序；除簡式審判程
    序及簡易程序案件外，第一審應行合議審判，刑事訴訟法第
    二百七十三條之一第一項、第二百八十四條之一分別定有明
    文。本件被告丙○○所涉係死刑、無期徒刑、最輕本刑為三
    年以上有期徒刑之罪或高等法院管轄第一審案件以外之罪，
    並於本院行準備程序時就被訴事實為有罪之陳述，本院合議
    庭依前揭規定，經評議結果，裁定改由一名法官獨任行簡式
    審判程序，先予敘明。
二、前揭犯罪事實，業據被告丙○○於本院審理時坦承不諱，核
    與證人許瑞祥、張加明、李來福、李昶佑分別於警詢、偵查
    中之證述情節，同案被告謝宏明、呂家榮分別於警詢、偵查
    中之供述，被害人乙○○、甲○○分別於警詢時之指述，及
    偵查中之證述相節相符。此外，復有贓物認領保管單二紙及
    贓物及現場照片十一幀等附卷可按，堪信被告之自白與事實
    相符。本件事證業已明確，被告等之犯行，堪以認定。
三、本件被告所犯事實（一），係犯刑法第三百二十一條第一項
    第四款之結夥三人以上竊盜罪，犯罪事實（二）由柵欄爬入
    鐵絲網圍繞之土地內取財物，係犯刑法第三百二十一條第一
    項第二款之踰越安全設備竊盜罪。被告前後二次竊盜犯行，
    時間緊接，所犯又係構成要件相同之罪名，顯係基於概括犯
    意反覆為之，為連續犯，應依法第五十六條之規定論以結夥
    三人以上竊盜罪，並加重其刑。臺灣南投地方法院檢察署檢
    察官移送併辦犯罪事實（一）之部分，雖未據檢察官起訴，
    然與前開起訴有罪部分，有連續犯之裁判上一罪關係，本院
    自得一併審究。又被告曾於九十一年十二月間因違反廢棄物
    清理法案件，經本院於九十二年四月七日判處有期徒刑八月
    確定，入監執行後，於九十三年三月二日縮刑期滿執行完畢
    ，有臺灣彰化地方法院檢察署刑案資料查註紀錄表、臺灣高
    等法院被告全國前案紀錄表各一份在卷可考，其於五年以內
    再犯本件有期徒刑以上之罪，為累犯，應依刑法第四十七條
    之規定，遞加重其刑。爰審酌被告有多次前科之品行，犯罪
    動機、手段、目的、竊得之財物，及所生危害，被告於犯後
    坦承犯行之態度等一切情狀，量處如主文所示之刑，以示懲
    處。
據上論斷，應依刑事訴訟法第二百七十三條之一第一項、第二百
九十九條第一項前段，刑法第五十六條、第三百二十一條第一項
第四款、四十七條，判決如主文。
本件經檢察官李毓珮到庭執行執務。
中    華    民    國     95    年    3    月    30    日
                      臺灣彰化地方法院刑事第一庭
                          法      官  陳  秋  錦
以上正本證明與原本無異。
如不服本判決，應於判決送達後10日內，向本院提出上訴狀（須
附繕本）。
告訴人或被害人對於判決如有不服具備理由請求檢察官上訴者，
其上訴期間之計算係以檢察官收受判決正本之日期為準。
中    華    民    國    95    年    3     月    30    日
                          書  記  官  于  淑  真
中華民國刑法第321條
犯竊盜罪而有左列情形之一者，處 6 月以上、 5 年以下有期徒
刑：
一  於夜間侵入住宅或有人居住之建築物、船艦或隱匿其內而犯
    之者。
二  毀越門扇、牆垣或其他安全設備而犯之者。
三  攜帶兇器而犯之者。
四  結夥三人以上而犯之者。
五  乘火災、水災或其他災害之際而犯之者。
六  在車站或埠頭而犯之者。
前項之未遂犯罰之。


司法院資訊處製作；財團法人民間司法改革基金會備份。
